【裁判字號】    92,台上,1034
【裁判日期】    920306
【裁判案由】    違反槍砲彈藥刀械管制條例
【裁判全文】
最高法院刑事判決                              九十二年度台上字第一○三四號
    上 訴 人  甲○○
右上訴人因違反槍砲彈藥刀械管制條例案件，不服台灣高等法院台中分院中華民國九
十一年十二月二十四日第二審判決（九十一年度上訴字第一八五五號，起訴案號：台
灣台中地方法院檢察署九十年度偵字第四九二四號），提起上訴，本院判決如左：
    主  文
上訴駁回。
    理  由
按刑事訴訟法第三百七十七條規定，上訴於第三審法院，非以判決違背法令為理由，
不得為之。是提起第三審上訴，應以原判決違背法令為理由，係屬法定要件。如果上
訴理由狀並未依據卷內訴訟資料，具體指摘原判決不適用何種法則或如何適用不當，
或所指摘原判決違法情事，顯與法律規定得為第三審上訴理由之違法情形，不相適合
時，均應認其上訴為違背法律上之程式，予以駁回。本件原判決綜合調查證據之結果
，認上訴人甲○○犯有槍砲彈藥刀械管制條例第十二條第四項未經許可，持有子彈罪
（重利罪部分不得上訴，已確定）之事實，因認第一審判決，論上訴人以上開罪名，
量處有期徒刑拾月，併科罰金新台幣（下同）伍萬元，罰金部分並諭知易服勞役之折
算標準，扣案子彈陸顆均沒收，為無不合，予以維持，駁回上訴人在第二審之上訴，
已詳認定犯罪事實之依據及憑以認定之理由，並對上訴人否認犯罪之辯詞，如何不
足採信，均已依據卷內資料予以指駁及說明，從形式上觀察，原判決並無違背法令情
形。按事實之認定及證據之取捨，乃屬事實審法院之職權，證人等之證言及合法調查
所得之證據，何者為可採，事實審法院本得參酌其他相關證據為自由之判斷，苟無違
反經驗法則或論理法則，自難指為違法。原判決依憑上訴人於警訊及原審訊問時之自
白，共同被告楊孟金於偵查及原審訊問時之供證，內政部警政署刑事警察局鑑驗通知
書乙紙，扣案子彈玖顆（顆已試射滅失），與其他調查證據取捨之結果，認定上訴
人確有本件犯行，摒棄不採上訴人所為有利之辯詞，經核其證據之取捨及證明力之判
斷於法均無不合。上訴意旨仍執其在原審之辯詞，謂依據上訴人及楊孟金之自白及證
詞，上訴人僅知收受之物為玩具手槍及子彈，未供稱知悉系爭子彈具有殺傷力，原審
以推測之詞所為不利上訴人之認定，有違採證法則，原判決未就上訴人明知系爭子彈
具有殺傷力之認定詳加說明等語，係就原判決理由一、(三)已詳為論斷與說明之事項，
再事爭執，殊非適法之第三審上訴理由。又上訴人就持有系爭子彈，如何具主觀犯意
，上訴人及楊孟金之證詞何者為可採，原判決理由一、(三)已詳述其調查審認之結果，
難謂有理由不備之違法。此外，上訴人徒憑己意，對原審採證認事職權之適法行使及
原判決理由已詳為論斷之事項，任意爭辯，顯與法定上訴第三審之形式要件不符，其
上訴違背法律上之程式，應予駁回。
據上論結，應依刑事訴訟法第三百九十五條前段，判決如主文。
中      華      民      國    九十二    年      三      月      六      日
                              最高法院刑事第五庭
                                  審判長法官  謝  家  鶴
                                        法官  洪  文  章
                                        法官  花  滿  堂
                                        法官  陳  世  淙
                                        法官  洪  佳  濱
      右正本證明與原本無異
                                              書  記  官
中      華      民      國    九十二    年      三      月     十九     日


司法院資訊處製作；財團法人民間司法改革基金會備份。
